CAMILO ANDRES SANCHEZ FORERO

Celular: + (57) 312 4588767

E-mail: camian81@hotmail.com Dirección: Calle 39 No 13–21 apto. 602, Bogotá

PERFIL PROFESIONAL

Magister en Ingeniería y Gerencia de la Construcción y estudios de Maestría en Administración (MBA), certificado en Quality Management por el U.S. Army Corps of Engineers, bilingüe, con experiencia en proyectos de ingeniería tanto públicos como privados con entidades y agencias nacionales e internacionales, con altos requerimientos de calidad y exigentes políticas de seguridad industrial, aptitudes para la coordinación de especialidades y manejo de clientes y proveedores en el país y en Norteamérica. Interesado en la planeación, gestión y control de proyectos, implementando herramientas y metodologías de gestión que optimicen su desarrollo.

ÁREAS DE COMPETENCIA

Experiencia:

- Control de Calidad de Proyectos de ingeniería
- Gestión de proyectos y en optimización de procesos
- Control de Costos y Programación de proyectos de infraestructura.
- Interventoría técnica administrativa y financiera de proyectos de infraestructura
- Preparación de proyectos públicos.

Habilidades:

- Comunicación efectiva.
- Trabajo en equipos multidisciplinarios.
- Manejo de relaciones con clientes extranjeros.
- Trabajo bajo presión
- Coordinación de equipos de trabajo.
- Autocritica y mejoramiento continúo.
- Cumplimiento de objetivos.

EXPERIENCIA LABORAL

SEOBRA LTDA, Bogotá, D.C.

Mayo 2011 - Actual

Quality Control Manager

Proyectos Desarrollados: Design/Build Upgrade Alpha Hangar, Juanchaco; Design/Build Concrete Magazine, Tolemaida

Responsabilidades: Garantizar que los proyectos se planeen, diseñen y se ejecuten de acuerdo a las especificaciones técnicas, planos y requisitos de seguridad, dentro del pazo estipulado y con los recursos asignados, de acuerdo a los requerimientos del cliente (U.S. Army Corps of Engineers). Enlace primario de la compañía con los clientes (agencias federales americanas), así como con las entidades bancarias y proveedores norteamericanos, en temas técnicos, financieros y administrativos de los proyectos llevados a cabo en la empresa.

Logros:

 Dos Proyectos a mi cargo como QCM fueron ganadores del Celebrate Safety Award (premio en seguridad industrial) para su categoría, en los años 2011 y 2012 respectivamente. Llevé a cabo un proceso de liberación de dineros de garantías vencidas con agencias federales y
entidades bancarias americanas, el cual llevaba más de un año estancado, afectando el flujo de caja de
la compañía.

CONSORCIO EDL-CEI., Bogotá, D.C.

Octubre 2009 - Mayo 20011

Ingeniero de Costos y Presupuestos para la Doble calzada Bogotá-V/Vicencio) (

JASEN LTDA, Bucaramanga y Municipios en Santander. Aç

Agosto 2007 – Junio 2009

Ingeniero Coordinador Residente de Interventoría (Clientes: INVIAS, FONADE)

EXPERIENCIA LABORAL ADICIONAL

CESAR MUNEVAR ING. Bucaramanga 2007

PLANTA TERPEL-CHIMITA

Ing Residente de Interventoría

PROCESS MODELLING. Barrancabermeja 2007

PLANTA 5 SOL ECOPETROL

Diseño de obras civiles del sistema de disposición de condensados

CONSTRUCTORA V.C. Bucaramanga 2007

CONSTRUCCION FASE III -COLEGIO SAN CARLOS-SAN GIL

Ingeniero Residente de Obra

ALCALDIA MPAL DE GIRON/SANTANDER. Girón 2005-2006

SECRETARIA DE PLANEACION Y OFICINA DE VIVIENDA

Ingeniero de Apoyo.

FORMACIÓN ACADÉMICA

Magister en Administración (MBA) En curso

Universidad de los Andes, Bogotá D.C.

Magister en ingeniería Civil (Área: Gerencia de la Construcción) Marzo 2012

Universidad de los Andes, Bogotá D.C

Ingeniería Civil Diciembre 2005

Universidad Industrial de Santander, Bucaramanga.

OTROS ESTUDIOS

Quality Control Management for Contractors 2011

U.S. Army Corps of Engineers

Lean Construction Enabled by VDC 2010

Universidad Católica de Chile

INFORMACIÓN ADICIONAL

Idiomas: Inglés, (Michigan MTELP (92%)

Sistemas: Oracle Crystal Ball, MS Poject, MS Visio, MS Excel

Avanzado Rysk Analysis, Autocad, MGA.

Intereses Personales: Música, cine, deportes (Futbol, Voleibol, Boxeo).